【裁判字號】    95,台上,5065
【裁判日期】    950914
【裁判案由】    殺人未遂
【裁判全文】
最高法院刑事判決            九十五年度台上字第五０六五號
    上  訴  人  台灣高等法院檢察署檢察官
    被      告  甲○○
                        樓
上列上訴人因被告殺人未遂案件，不服台灣高等法院中華民國九
十五年六月二十二日第二審判決（九十五年度上訴字第一四四六
號，起訴案號：台灣板橋地方法院檢察署九十四年度偵字第五四
八三號），提起上訴，本院判決如下：
    主  文
上訴駁回。
    理  由
按刑事訴訟法第三百七十七條規定，上訴於第三審法院，非以判
決違背法令為理由，不得為之。是提起第三審上訴，應以原判決
違背法令為理由，係屬法定要件。如果上訴理由狀並未依據卷內
訴訟資料，具體指摘原判決不適用何種法則或如何適用不當，或
所指摘原判決違法情事，顯與法律規定得為第三審上訴理由之違
法情形，不相適合時，均應認其上訴為違背法律上之程式，予以
駁回。本件原判決維持第一審論處被告甲○○刑法第二百七十七
條第一項之判決，駁回檢察官在第二審之上訴。已詳敘認定犯罪
事實之依據及憑以認定之理由，從形式上觀察，原判決並無違背
法令情形。檢察官上訴意旨謂頭部及左胸（心臟部位）屬人體重
要致命位置，原判決認被告無殺人之犯意，有違經驗法則及理由
矛盾之違誤等語。惟查按殺人或傷害犯行，其區別以有無殺意或
使人受傷害之犯意為斷。而其犯意之有無，除應探求行為人主觀
之犯意外，客觀上尚應參酌行為人與被害人平日關係，犯罪遠因
，下手輕重及是否為致命部位等為綜合之判斷。原判決論處被告
傷害罪刑係以證人即告訴人乙○○於一審之證述，證人馬英傑、
蔡博仁於偵查及一審之證詞，並有天主教耕莘醫院永和分院函附
病歷資料、台灣大學醫學院附設醫院函附病歷資料及診斷證明書
一紙附卷可稽，且於理由二中說明由告訴人受傷之部位及程度，
被告主觀上並無殺人之犯意，其所為不能以殺人未遂罪論處，及
其他調查證據取捨之結果（見原判決理由一），認定被告甲○○
有本件傷害犯行，所為證據之取捨及證明力之判斷均合證據法則
，亦無判決適用法則不當及理由矛盾之違誤。檢察官之上訴意旨
係就原判決理由二已詳為論斷與說明之事項，再為爭辯，惟查原
判決理由已明白認定被害人頭部之傷係遭不詳姓名者以兇器擊傷
所致，被告僅有在被害人倒地後踹踢其身體，事實欄述踹踢頭
部應屬誤載（應予更正）。至腳踢被害人左胸部分，傷勢並非嚴
重，原判決認僅有傷害故意，亦與經驗法則無違。是所指殊非適
法之第三審上訴理由。其餘上訴意旨徒憑己意，對原審採證認事
職權之適法行使，任意指摘，顯與法定上訴第三審之形式要件不
符，其上訴違背法律上之程式，應予駁回。
據上論結，應依刑事訴訟法第三百九十五條前段，判決如主文。
中    華    民    國  九十五  年    九    月   十四   日
                      最高法院刑事第三庭
                          審判長法官  謝  家  鶴
                                法官  花  滿  堂
                                法官  陳  世  淙
                                法官  洪  佳  濱
                                法官  韓  金  秀
      本件正本證明與原本無異
                                      書  記  官
中    華    民    國  九十五  年    九    月  二十五  日
                                                      j


司法院資訊處製作；財團法人民間司法改革基金會備份。
